【裁判字號】    95,訴,1530
【裁判日期】    951031
【裁判案由】    毒品危害防制條例
【裁判全文】
臺灣臺北地方法院刑事判決              95年度訴字第1530號
    公  訴  人  臺灣臺北地方法院檢察署檢察官
    被      告  甲○○
                        （另案於臺灣臺北分監執行中）
上列被告因毒品危害防制條例案件，經檢察官提起公訴（九十五
年度毒偵字第二二三九號），嗣因被告就被訴事實為有罪之陳述
，經本院告知簡式審判程序意旨，並聽取公訴人及被告之意見後
，本院合議庭裁定由受命法官獨任依簡式審判程序審理，茲判決
如下：
    主    文
甲○○施用第一級毒品，累犯，處有期徒刑捌月。扣案如附表所
示之物沒收銷燬之。
    犯罪事實
一、甲○○前於民國八十八年二月間、八十八年十二月間因施用
    第二級毒品安非他命（下稱安非他命）案件，經臺灣基隆地
    方法院（下稱基隆地院）分別裁定送觀察、勒戒，均經認無
    繼續施用傾向，而由臺灣基隆地方法院檢察署檢察官分別處
    分不起訴確定。又於八十九年三月間因施用安非他命，經基
    隆地院裁定令入戒治處所戒治，其因該次施用毒品罪，亦經
    檢察官聲請簡易判決處刑，經臺灣基隆地院於八十九年五月
    三十日以八十九年度基簡字第二四四號判處其有期徒刑五月
    確定，在尚未入所戒治前之八十九年六月間又因施用安非他
    命，經基隆地院於九十年一月十日以八十九年易字第四四九
    號判處有期徒刑七月確定，嗣經基隆地院以九十二年度聲字
    第一四號裁定將上開二徒刑合併定應執行為有期徒刑十月，
    其於八十九年十二月六日開始執行強制戒治，執行至九十年
    六月十九日因基隆地院裁定停止戒治所餘戒治期間付保護管
    束而停止戒治在案，復經基隆地院裁定撤銷停止戒治令入戒
    治處所戒治，其於九十二年三月十二日開始執行戒治殘期，
    執行至九十二年八月二十七日戒治期滿，再接續服前開有期
    徒刑十月，至九十三年六月十九日縮刑期滿執行完畢。
二、甲○○猶不知悔改，復基於施用第一級毒品海洛因（下稱海
    洛因）之犯意，於九十五年八月十八日，在臺北縣蘆洲市附
    近之工地施用海洛因一次。嗣於同年月十九日十八時二十分
    許，在臺北市萬華區○○○路○段一三一號前為警查獲，並
    在其身上扣得供其施用如附表所示之海洛因，且經警採集其
    尿液送驗發現有嗎啡類（可待因）陽性反應，始知上情。
三、案經臺北市政府警察局萬華分局移送臺灣臺北地方法院檢察
    署（下稱臺北地檢署）檢察官偵查起訴。
    理    由
甲、程序部分：
    按本件被告甲○○所犯係死刑、無期徒刑、最輕本刑為三年
    以上有期徒刑以外之罪，其於準備程序就前揭被訴事實為有
    罪之陳述，經法官告知簡式審判程序之旨，並聽取其與公訴
    人之意見後，本院認無不得或不宜改依簡式審判程序進行之
    處，爰依刑事訴訟法第二百七十三條之一第一項、第二百八
    十四條之一，裁定本件由受命法官獨任進行簡式審判程序，
    合先敘明。
乙、實體部分：
一、證據之認定：
    上述犯罪事實二之部分，有被告於前述時地為警查獲，經警
    採集其尿液送驗後發現有嗎啡、可待因類陽性反應之濫用藥
    物檢驗報告足憑（偵查卷(一)第三十九頁參照），而被告當日
    所持有扣案如附表所示之物，為警扣案後送法務部調查局以
    化學呈色法及氣相層析質譜儀分析法檢驗，結果檢出海洛因
    成分無訛，此有該局九十五年十月八日調科壹字第０九五二
    三０二四一三０號鑑定通知書在卷足稽（本院卷參照），且
    被告亦對上開犯罪事實於本院九十五年十月二十七日審理時
    供承不諱（本院前開期日審判筆錄參照），是依上述補強證
    據已足資擔保被告於本院審理中所為之上開任意性自白具有
    相當程度之真實性，而得使本院確信被告前述自白之犯罪事
    實確屬真實，參照刑事訴訟法第一百五十六條第一項、第二
    項規定，本院自得依被告前述自白及各該補強證據認定被告
    確有為前述施用海洛因之犯行。從而，本件事證明確，被告
    犯行亦堪以認定。
二、論罪科刑之法律適用：
  (一)核被告甲○○所為，係犯毒品危害防制條例第十條第一項之
    施用第一級毒品罪。被告施用海洛因前後持有海洛因之行為
    為其施用海洛因之高度行為所吸收，不另論以持有海洛因罪
    。
  (二)查被告有如犯罪事實欄一所載之犯罪科刑執行情形，有臺灣
    高等法院被告全國前案紀錄表在卷可稽，其前受有期徒刑執
    行完畢，於五年以內再犯本件有期徒刑以上之罪，為累犯，
    應依刑法第四十七條之規定加重其刑。
  (三)爰審酌被告前已因施用毒品，受有觀察勒戒、強制戒治之保
    安處分，仍為本件犯罪，顯見其未因前所受保安處分而決心
    改過暨其智識程度、品行、犯後尚能坦承犯行犯後態度良好
    等一切情狀，對被告量處如主文所示之刑。
  (四)扣案如附表所示之物，鑑驗確含海洛因成分無誤，已如前述
    ，應依毒品危害防制條例第十八條第一項前段規定，不問屬
    於犯人與否，由本院諭知沒收銷燬之。
據上論斷，應依刑事訴訟法第二百七十三條之一第一項、第二百
九十九條第一項前段，毒品危害防制條例第十條第一項、第十八
條第一項前段，刑法第十一條前段，第四十七條第一項，判決如
主文。
本案經檢察官高怡修到庭執行職務。
中    華    民    國    95    年    10    月    31    日
                  刑事第九庭    法  官  葉珊谷
以上正本證明與原本無異。
如不服本判決，應於判決送達後10日內，向本院提出上訴狀。
                                書記官  顏淑華
中    華    民    國    95    年    10    月    31    日
附表：
┌──┬─────┬────┬────────────┐
│編號│ 物品名稱 │ 數  量 │ 扣 押 物 品 清 單 編 號│
├──┼─────┼────┼────────────┤
│ １ │  海洛因  │淨重零點│ 臺北地檢署九十四年度青 │
│    │          │零一公克│ 保管字第七六六號編號１ │
│    │          │（空包裝│                        │
│    │          │重零點一│                        │
│    │          │五公克）│                        │
└──┴─────┴────┴────────────┘
附錄本案論罪科刑法條全文：
毒品危害防制條例第十條：
施用第一級毒品者，處六月以上五年以下有期徒刑。
施用第二級毒品者，處三年以下有期徒刑。


司法院資訊處製作；財團法人民間司法改革基金會備份。
